【裁判字號】    97,交聲,116
【裁判日期】    970530
【裁判案由】    違反道路交通管理處罰條例聲明異議
【裁判全文】
臺灣基隆地方法院交通事件裁定         97年度交聲字第116號
移送機關即  交通部公路總局臺北區監理所基隆監理站
原處分機關
異  議  人  乙○○
即受處分人
上列異議人即受處分人因違反道路交通管理處罰條例案件，對於
交通部公路局臺北區監理所基隆監理站中華民國97年3月21日所
為之處分（原處分案號：基監字第裁42-C00000000號違反道路交
通管理事件裁決書）聲明異議，本院裁定如下：
    主  文
異議駁回。
    理  由
一、原處分意旨略以：異議人即受處分人乙○○於97年2月18日1
    5時25分，駕駛車號KU－362號營業貨櫃曳引車，沿台北縣新
    莊市○○路行駛，行經新莊市○○路民安東路有燈光號誌管
    制之交岔路口時，竟闖越紅燈直行，經警攔停舉發，認異議
    人有「駕車行經有燈光號誌管制之交岔路口闖紅燈」之違規
    行為，原處分機關爰依道路交通管理處罰條例第53條第1項
    、第63條第1項第3款之規定裁處異議人罰鍰新臺幣3600元，
    並記違規點數3點。
二、聲明異議意旨略以：異議人有行駛上開路段，然行經台北縣
    新莊市○○路與民安東路口，當時交通號誌顯示綠燈，伊車
    輛有減速前進，惟車駛離停止線至交岔路口中央時，前車突
    然有狀況踩煞車，伊車輛即跟著煞車，復因狀況排除，前車
    繼續行車，鑑於車停在交岔路口中央，有恐影響行車安全，
    遂隨前車行駛，未料警察從後騎車趕至，指稱伊「闖紅燈」
    ，伊有不服，聲明異議云云。
三、按「汽車駕駛人，行經有燈光號誌管制之交岔路口闖紅燈者
    ，處新臺幣1800元以上5400元以下罰鍰」，道路交通管理處
    罰條例第53條第1項定有明文；次按「汽車駕駛人有下列各
    款所列條款之一者，除依原條款處罰鍰外，並予記點：．．
    ．三、有．．．第53條．．．情形之一者，各記違規點數3
    點」，道路交通管理處罰條例第63條第1項第3款亦有明定。
四、經查，異議人確係闖紅燈左轉彎乙節，業據舉發員警甲○○
    到庭結證稱：當時伊騎機車巡邏，駕駛至新樹路快要接近民
    安東路，伊在異議人正後方，當時新樹路是紅燈，所有車輛
    已經停下來了，伊在異議人後面等紅燈至少有5秒，但異議
    人卻直接往前開，且還是紅燈狀態，伊看到後即鳴警報器，
    指示異議人停到路旁，告知其違規事實，異議人之前方沒有
    堵塞情形，伊看到他車輛原本是停止的，但是號誌還沒有轉
    成綠燈，他就往前行駛，所以伊才攔下異議人，因為異議人
    在紅燈還沒有變成綠燈的時候就往前開，所以伊才開立闖紅
    燈之罰單，如果要告發超過停止線，是指他看到紅燈停下來
    ，但停車的位置超過停止線，才會告發超過停止線的違規項
    目，而異議人卻是在紅燈的狀態繼續往前開，當時異議人辯
    稱是為了要避免堵塞路口，所以才會往前開，但伊看當時情
    形及兩條路的交叉口很寬，若他停下來不要往前開，仍不會
    影響交通等語甚詳，並有上開交岔路口現場照片1張在卷可
    按，堪認新莊市○○路與民安東路口之交岔路口銜接處仍十
    分寬敞，不會有異議人所稱為免堵塞交通而繼續往前行駛之
    可能，由證人上開所言，足認異議人確有原處分書所載之違
    規事實，異議人上開所言，應無由採信。
五、綜上所述，異議人確有在上開時地駕駛汽車行經有燈光號誌
    管制之交岔路口闖紅燈之行為，原處分機關依道路交通管理
    處罰條例第53條第1項、第63條第1項第3 款之規定，裁處異
    議人罰鍰新臺幣3600元，並記違規點數3點，核無違誤，
    本件異議人之異議為無理由，應將其異議駁回。
據上論斷，應依道路交通案件處理辦法第19條，裁定如主文。
中    華    民    國    97    年    5     月    30    日
                  交通法庭法    官  鄭培麗
以上正本證明與原本無異。
對於本件裁定如有不服，應於送達後5日內， 向本院提出抗告書
狀，敘述抗告之理由，抗告於臺灣高等法院。
中    華    民    國    97    年    5     月    30    日
                          書 記 官  王佩珠


司法院資訊處製作；財團法人民間司法改革基金會備份。
